【裁判字號】    99,易緝,163
【裁判日期】    990524
【裁判案由】    傷害
【裁判全文】
臺灣臺中地方法院刑事判決             99年度易緝字第163號
公  訴  人  臺灣臺中地方法院檢察署檢察官
被      告  丙○○
上列被告因家庭暴力罪之傷害案件，經檢察官提起公訴（九十六
年度偵字第一四六一二號），本院裁定進行簡式審判程序，判決
如下：
    主    文
丙○○傷害人之身體，累犯，處有期徒刑肆月，如易科罰金，以
新臺幣壹仟元折算壹日。
    犯罪事實
一、丙○○前因詐欺案件，經臺灣南投地方法院以九十五年度埔
    刑簡字第一三八號判決判處有期徒刑四月，如易科罰金，以
    銀元三百元折算一日確定，於民國九十五年十二月四日易科
    罰金執行完畢。詎仍不知悔改，其與乙○○原為同居男女朋
    友關係，渠等二人即屬家庭暴力防治法第三條第二款所稱之
    家庭成員。丙○○於九十六年四月二十七日凌晨一時許，在
    臺中市○區○○里○○路四十五號「新家大飯店」第三０五
    號房內，因細故而與乙○○發生口角爭執，丙○○竟基於普
    通傷害之犯意，徒手毆打乙○○之頭部、臉部及頸部，致乙
    ○○因而受有左眼瞼挫傷瘀青、左臉頰擦傷、頸部挫傷、擦
    傷等傷害。
二、案經乙○○訴由臺中市警察局第一分局報告臺灣臺中地方法
    院檢察署檢察官偵查起訴。
    理    由
一、本件被告丙○○於準備程序中，先就上開犯罪事實為有罪之
    陳述，且所犯係死刑、無期徒刑、最輕本刑為三年以上有期
    徒刑以外之罪，經本院告知簡式審判程序之旨，並聽取檢察
    官及被告之意見後，依刑事訴訟法第二百七十三條之一第一
    項之規定，裁定進行簡式審判程序，先此敘明。
二、上開犯罪事實，業據被告丙○○於本院審理時坦承不諱，核
    與證人即告訴人乙○○於警詢中指證之遭受傷害情節相符，
    並經證人即「新家大飯店」負責人蔡全義於警詢時證述被告
    係於九十六年四月二十七日凌晨約一、二時許離開飯店乙節
    明確（詳參訪查紀錄表），復有埔里榮民醫院診斷證明書一
    份、旅客登記簿二張附卷可稽，足徵被告前揭自白應屬實情
    。本案事證已臻明確，被告犯行洵堪認定。
三、核被告丙○○與告訴人乙○○原為同居關係，係家庭暴力防
    治法第三條第二款之家庭成員，被告竟徒手傷害告訴人乙○
    ○，所為係犯刑法第二百七十七條第一項之普通傷害罪，屬
    家庭暴力防治法第二條第二款之家庭暴力罪。查被告前因詐
    欺案件，經臺灣南投地方法院以九十五年度埔刑簡字第一三
    八號判決判處有期徒刑四月，如易科罰金，以銀元三百元折
    算一日確定，於九十五年十二月四日易科罰金執行完畢，有
    臺灣高等法院被告前案紀錄表及刑案資料查註紀錄表在卷可
    按。其受有期徒刑之執行完畢，五年內故意再犯本件法定本
    刑有期徒刑以上之罪，應依刑法第四十七條第一項論以累犯
    並加重其刑。爰審酌被告原係告訴人乙○○之同居男友，雙
    方理應具有相當之情感與信任基礎，被告僅因發生口角衝突
    即恣意毆打告訴人乙○○成傷，無視於彼等互信互賴之情誼
    關係，被告所為已非允洽；另參以被告犯罪動機、目的、手
    段、告訴人乙○○所受身體傷害程度之輕重、被告於本院審
    理時坦承犯行惟迄今未與告訴人達成和解之態度、被告具有
    高職畢業學歷之智識程度等一切情狀，量處如主文所示之刑
    ，併諭知易科罰金之折算標準，以示懲儆。
四、查被告行為後，刑法第四十一條先於九十八年一月二十一日
    經修正公布，並於九十八年九月一日施行，惟其主要係就易
    科罰金者得改易服社會勞動而為修正規定，屬於執行事項之
    法律變動，而與裁判量刑事項無涉，就本件被告得易科罰金
    之條件及折算標準均未生法律變更；又刑法第四十一條修正
    條文另於九十八年十二月三十日經總統以華總一義字第０九
    八００三二五四九一號令公布，並於九十九年一月一日施行
    ，惟該部分之修正條文僅涉及數罪併罰時之易刑期間限制，
    與本案被告僅犯一罪之情形無關，均不生新舊法比較之問題
    ，應依一般法律適用原則，逕行適用裁判時法即現行刑法第
    四十一條第一項規定，併予敘明。
據上論斷，應依刑事訴訟法第二百七十三條之一第一項、第二百
九十九條第一項前段，家庭暴力防治法第二條第二款，刑法第二
百七十七條第一項、第四十七條第一項、第四十一條第一項前段
，刑法施行法第一條之一第一項、第二項前段，判決如主文。
本案經檢察官甲○○到庭執行職務。
中    華    民    國    99    年    5     月    24    日
                  刑事第十八庭  法  官  高文崇
以上正本證明與原本無異。
如不服本判決應於收受送達後10日內向本院提出上訴書狀，並應
敘述具體理由；其未敘述上訴理由者，應於上訴期間屆滿後20日
內向本院補提理由書（均須按他造當事人之人數附繕本）「切勿
逕送上級法院」。
告訴人或被害人對於判決如有不服具備理由請求檢察官上訴者，
其上訴期間之計算係以檢察官收受判決正本之日期為準。
                                書記官  林淑慧
中    華    民    國    99    年    5     月    24    日
附錄論罪科刑法條
刑法第二百七十七條第一項：
傷害人之身體或健康者，處三年以下有期徒刑，拘役或一千元以
下罰金。

司法院資訊處製作；財團法人民間司法改革基金會備份。
